# 关于外购软件著作权是否可以费用化以及入账时间

提问人：rita001 时间：2017-03-02 18:36:06
请问，关联公司之间以成本价转让软件著作权，原始公司对该软件著作权的研发成本直接费用化，受让公司获取后，是否也可以直接费用化，理由是无法可靠的预测该项资产未来会给企业带来稳定的收益。此外，如果可以费用化，确认费用的时间是以转让合同的生效时间，还是以完成所有软件著作权登记，新公司获得著作权证书为准。

回答人：chenyiwei
受让方应按其实际交易价格确认为无形资产（显失公允的情形除外），否则无法解释为何要购入该著作权，这违背一般的商业逻辑。
当然，期末应关注是否存在减值迹象，对存在减值迹象的情形，应进行减值测试。